【裁判字號】    92,簡上,155
【裁判日期】    920919
【裁判案由】    違反保護令罪
【裁判全文】
臺灣高雄地方法院刑事判決                        九十二年度簡上字第一五五號
    上  訴  人
    即  被  告  乙○○
    指定辯護人   本院公設辯護人丙○○
右上訴人因違反保護令罪案件，不服臺灣高雄地方法院高雄簡易庭於中華民國九十二
年三月十九日之九十二年度簡字第七六一號刑事簡易判決（偵查案號：臺灣高雄地方
法院檢察署九十二年度偵字第二一七七號），本院判決如左：
    主  文
上訴駁回。
乙○○緩刑貳年，緩刑期內付保護管束。
    事  實
一、乙○○係甲○○之前妻，二人間具有家庭暴力防治法第三條第一款所稱之家庭成
    員關係。乙○○曾於民國九十一年五月十六日前，因經常至甲○○位在高雄縣橋
    頭鄉○○村○○路五十一號住處，以三字經辱罵甲○○及其妻丁○○，並以丁○○誣衊其竊盜為由，毆打丁○○，致丁○○頭部、脖子均受有疼痛之傷害（未經
    告訴），經甲○○聲請本院於九十一年八月七日核發九十一年度家護字第六六二
    號民事通常保護令裁定確定，依該裁定主文第三項、第五項所示，乙○○最少應
    遠離甲○○住居所高雄縣橋頭鄉○○村○○路五十一號至少一百公尺、保護令之
    有效期間為一年。詎乙○○於九十一年八月二十九日收受上開保護令後，明知負
    有遵守上開保護令內容之義務，竟故意於九十二年一月十八日上午八時三十分許
    ，持金屬柺杖，以向甲○○催索債款為由，前往甲○○位在高雄縣橋頭鄉○○村
    ○○路五十一號住處，而違反上開保護令之內容，旋經丁○○報警查獲。
二、案經丁○○訴請高雄縣政府警察局岡山分局報請臺灣高雄地方法院檢察署檢察官
    偵查後聲請簡易判決處刑。
    理  由
一、訊據被告即上訴人乙○○固坦承於右揭時地前往甲○○上址住處之事實，惟矢口
    否認有前往索債及違反保護令之故意，辯稱：伊係路過該處，見獨子一人在門口
    ，乃前往探視云云。經查，被告乙○○係證人甲○○之前妻，二人間具有家庭暴
    力防治法第三條第一款所稱之家庭成員關係，被告乙○○曾於九十一年五月十六
    日前，因經常至甲○○位在高雄縣橋頭鄉○○村○○路五十一號住處，以三字經
    辱罵甲○○及告訴人丁○○，並以告訴人丁○○誣衊其竊盜為由，加以毆打，致
    告訴人頭部、脖子均受有疼痛之傷害，經甲○○聲請本院於九十一年八月七日核
    發九十一年度家護字第六六二號民事通常保護令裁定在案，依該裁定主文第三項
    、第五項所示：被告至少應遠離甲○○在高雄縣橋頭鄉○○村○○路五十一號住
    所至少一百公尺、保護令之有效期間為一年，被告於九十一年八月二十九日收受
    上開保護令等事實，業據證人甲○○於本院審理時證陳屬實，並有本院九十一年
    度家護字第六六二號民事通常保護令裁定書暨送達回證影本各一份附卷可參，故
    上開事實堪予認定。被告固以前詞置辯，惟其係何原因前往上開處所？已據被告
    於警詢時供承：伊因與甲○○多年來有債務糾紛所以是去要錢等語，且核與告訴
    人丁○○於警詢及本院審理中之供詞相符。再觀諸被告於偵查中改稱：伊是去鄰
    居家即牛車福伯家處云云；告訴人丁○○於本院審理時結證稱：當天乙○○的獨
    子刁冠中並未在家，因為他在東沙群島服務等語；及被告於本院審理時自承：
    伊有請警察陪同前往向甲○○要錢之語，綜合以觀，均核與其辯詞不符，故被告
    確有因催索債務為由，違反上開保護令內容之事實，至為顯然。被告既有無故違
    反保護令內容之情，從而其主觀上自難謂無違反之故意。被告雖罹有情感性精神
    病，此有診斷書一份在卷可稽，惟本院審視其於開庭時對上開行為時之回憶、應
    答及陳述等過程，至為清晰，且關於己身防禦權之行使，亦知如何主張，故本院
    認其行為時之精神狀態，與常人無異，尚無鑑定其行為時精神狀態之必要，附此
    敘明。綜上所述，本案事證明確，被告犯行堪予認定。
二、核被告所為，係犯家庭暴力防治法第五十條第四款之罪。原審認被告上開犯行事
    證明確，依刑事訴訟法第四百四十九條第一項前段、第三項、家庭暴力防治法第
    五十條第四款、刑法第十一條前段、第四十一條第一項，罰金罰鍰提高標準條例
    第二條之規定，並審酌被告已明知前開民事通常保護令裁定內容，竟未遵守該裁
    定內容而仍前往其前夫甲○○住處，實屬不當，惟念其於本案未對被害人甲○○
    及證人丁○○從事其他不法侵害行為，犯罪情節尚屬輕微等一切情狀，量處拘役
    十日，並諭知易科罰金之折算標準，其認事用法，均無違誤之處，且量刑亦屬妥
    適，上訴人空言否認犯罪，為無理由，應予駁回。末查，被告未曾受有期徒刑以
    上刑之宣告，此有臺灣高雄地方法院檢察署刑案資料查註紀錄表及臺灣高等法院
    被告全國前案紀錄表各一份在卷足按，僅因一前往告訴人住處之行為，並未產生
    實際危害，情節輕微，且本院念其罹有前開疾病，對法律之認知及義務之遵守情
    形，本較常人為低，經此偵審及刑之教訓，信無再犯之虞，故認前開對其刑之宣
    告，以暫不執行為適當，爰諭知緩刑二年，且依家庭暴力防治法第三十條第一項
    之規定，併予宣告緩刑期內付保護管束，用啟自新。
據上論斷，應依刑事訴訟法第四百五十五條之一第一項、第三項、第三百六十八條、
第三百六十四條、第二百九十九條第一項前段，家庭暴力防治法第五十條第四款、第
三十條第一項，刑法第十一條前段、第四十一條第一項、第七十四條第一款，罰金罰
鍰提高標準條例第一條前段，判決如主文。
中      華      民      國    九十二    年      九      月     十九     日
                              臺灣高雄地方法院刑事第四庭
                                  審判長  法  官  陳明富
                                          法  官  陳業鑫
                                          法  官  李代昌
右正本證明與原本無異。
不得上訴。
                                          書記官  吳月華
中      華      民      國    九十二    年 九      月     十九     日
附錄本判決論罪科刑法條：
家庭暴力防治法第五十條：
違反法院依第十三條、第十五條所為之下列裁定者，為本法所稱之違反保護令罪，處
三年以下有期徒刑、拘役或科或併科新台幣十萬元以下罰金︰
一  禁止實施家庭暴力行為。
二  禁止直接或間接騷擾、接觸、通話或其他連絡行為。
三  命遷出住居所。
四  遠離住居所、工作場所、學校或其他特定場所。
五  命完成加害人處遇計畫：戒癮治療、精神治療、心理輔導或其他治療、輔導。


司法院資訊處製作；財團法人民間司法改革基金會備份。
